臺灣屏東地方法院刑事判決　　　　　　　　 96年度易字第7號
公　訴　人　臺灣屏東地方法院檢察署檢察官
被　　　告　甲○○
上列被告因竊盜案件，經檢察官提起公訴（95年度偵字第7606號
），被告於本院準備程序中就被訴事實為有罪之陳述，經本院告
知簡式審判程序意旨，並聽取公訴人及被告之意見後，本院合議
庭裁定改由受命法官獨任依簡式審判程序審理，判決如下：
    主  文
甲○○攜帶兇器竊盜，處有期徒刑柒月，扣案之板手壹支、尖嘴
鉗壹支沒收；又攜帶兇器竊盜，處有期徒刑柒月，扣案之板手壹
支、尖嘴鉗壹支沒收；又攜帶兇器竊盜，處有期徒刑柒月，扣案
之板手壹支、尖嘴鉗壹支沒收。應執行有期徒刑壹年伍月，扣案
之板手壹支、尖嘴鉗壹支沒收。
    事  實
一、甲○○前因竊盜案件，經本院於民國95年8 月28日以95年度
    簡字第754 號判處有期徒刑1 年，緩刑3 年確定，現正緩刑
    中，詎其仍不知悔改，竟意圖為自己不法之所有，於95年12
　　月19日22時30分許起，至同日23時30分許止，持客觀上足以
  　傷人身體而可供兇器使用之扳手及尖嘴鉗各1 支，在乙○○
    、丙○○、丁○○3 人各自位於屏東縣佳冬鄉○○村○○段
    之蓮霧園內，先後3 次竊取渠等所有之抽水馬達，共計3 台
    。得手後，欲離去之際，為路人發覺有異，旋即報警處理，
　　甲○○則趁機逃逸，嗣於翌日凌晨1 時30分許，為警循線在
  　佳冬鄉○○村○○路之日月牛肉麵店前查獲，並扣得扳手、
    尖嘴鉗各1 支及上開抽水馬達3 台（已領回）。
二、案經屏東縣警察局枋寮分局報告臺灣屏東地方法院檢察署檢
    察官偵查起訴。
    理　由
一、本案被告所犯竊盜罪，並非法定刑為死刑、無期徒刑或最輕
    本刑3 年以上有期徒刑之罪，亦非高等法院管轄第一審之案
    件，而被告於本院準備程序中就被訴事實為有罪之陳述，本
    院合議庭乃裁定由受命法官獨任進行簡式審判程序。又簡式
    審判程序之證據調查，依刑事訴訟法第273 條之2 規定，不
    受同法第159 條第1 項審判外陳述排除之限制，再被告對於
    卷內之各項證據，亦不爭執證據能力，故卷內所列之各項證
    據，自得作為證據，先予敘明。
二、經查，前揭犯罪事實，業據被告於警訊、偵查中及本院審理
    時坦承不諱，核與被害人乙○○、丙○○、丁○○於警詢中
    之指述相符，並有扣案之板手、尖嘴鉗各1 支及照片8 張以
　　資佐證，足見被告之自白應與事實相符，堪予採信，從而，
    本件事證已臻明確，被告犯行應堪認定。
三、查扣案之板手及尖嘴鉗均為金屬製品，具有質地堅硬之特性
    ，其中尖嘴鉗足以剪斷鐵線或電線等物品，此有照片1 張（
    見警卷第28頁）在卷可稽，足見上開器具具有對生命身體之
　　威脅性，客觀上該當兇器要件無訛。又攜帶兇器竊盜，祇須
　　行竊時攜帶具有危險性之兇器為已足，並不以攜帶之初有行
　　兇之意圖為必要，亦不論該兇器是否用於竊盜。是核被告所
  　為，均係犯刑法第321 條第1 項第3 款攜帶兇器竊盜罪。被
　　告3 次竊盜犯行，雖然時間地點密接，然其所侵害者，為被
  　害人乙○○、丙○○、丁○○三人之財產法益，並非同一之
    法益，與接續犯要件不符，應予分論併罰。爰審酌被告前因
　　竊盜案件，經本院於95年8 月28日以95年度簡字第754 號判
  　處有期徒刑1 年，緩刑3 年確定，現正緩刑中，有臺灣高等
    法院被告前案紀錄表可稽，詎其仍不知警惕，又再以如事實
    欄所述之竊盜方式，竊取被害人之抽水馬達，對被害人造成
    損害，具有相當之非難性，惟其犯罪後以坦承犯行，犯後態
    度尚可等一切情狀，各量處如主文所示之刑，並定其應執行
    刑。另扣案之板手、尖嘴鉗各1 支，為被告所有，且係供本
　　件犯罪所用之物，業據被告供明在卷，依刑法第38條第1 項
　　第2 款規定，應予以宣告沒收。
據上論斷，應依刑事訴訟法第273 之1 第1 項、第299 條第1 項
前段，刑法第321 條第1 項第3 款、第38條第1 項第2 款、第51
條第5 款，判決如主文。
本案經檢察官靳隆坤到庭執行職務
中　　華　　民　　國　　96　　年　　1 　　月　　29　　日
                  刑事第四庭    法  官  王炳人
以上正本證明與原本無異。
如不服本判決應於收受本判決送達後十日內向本院提出上訴書狀，
其未敘述上訴理由者，並得於提起上訴後十日內向本院補提理由
書狀（均須按他造當事人之人數附繕本）「切勿逕送上級法院」
中　　華　　民　　國　　96　　年　　1 　　月　　31　　日
                                 書記官  潘豐益
附錄本判決論罪科刑法條全文：
中華民國刑法第321條第3款
（加重竊盜罪）
犯竊盜罪而有左列情形之一者，處 6 月以上、 5 年以下有期徒
刑：
三  攜帶兇器而犯之者。
